【裁判字號】    98,訴,514
【裁判日期】    980511
【裁判案由】    偽造文書等
【裁判全文】
臺灣臺南地方法院刑事判決               98年度訴字第514號
公  訴  人  臺灣臺南地方法院檢察署檢察官
被      告  乙○○
                    現另案於臺灣高雄女子監獄執行中
上列被告因偽造文書等案件，經檢察官提起公訴（97年度偵緝字
第1390號），被告於準備程序進行中就被訴事實為有罪之陳述，
經本院合議庭裁定由受命法官獨任進行簡式審判程序後，判決如
下：
    主  文
乙○○犯行使偽造私文書罪，累犯，處有期徒刑肆月，如易科罰
金，以新臺幣壹仟元折算壹日，0000000000號遠傳行動通信網路
業務服務申請書上偽造「甲○○」之署名貳枚沒收；又犯行使偽
造私文書罪，累犯，處有期徒刑肆月，如易科罰金，以新臺幣壹
仟元折算壹日，0000000000號台灣大哥大行動通信網路業務服務
申請書上偽造「甲○○」之署名貳枚沒收；又收受贓物，累犯，
處拘役伍拾日，如易科罰金，以新臺幣壹仟元折算壹日。有期徒
刑部分應執行有期徒刑陸月，如易科罰金，以新臺幣壹仟元折算
壹日，0000000000號遠傳行動通信網路業務服務申請書、000000
0000號台灣大哥大行動通信網路業務服務申請書上偽造「甲○○
」之署名各貳枚均沒收。
    事實及理由
一、犯罪事實：乙○○曾因施用毒品案件，經本院分別判處有期
    徒刑十月、四月、四月、七月確定，定應執行有期徒刑一年
    十月，於民國九十四年九月七日執行完畢，詎猶不知悔改，
    明知蔡明學於九十六年十一月二十日後之某時，所交付之甲
    ○○所有之國民身份證（甲○○於九十六年十一月二十日十
    九時四十分在臺南市○區○○路一０二巷口，遭年籍不詳之
    人搶奪）係來路不明之贓物，竟仍基於收受贓物之犯意而收
    受之，嗣基於偽造文書之犯意，先後持上開身份證，分別於
    ：(一)九十六年十一月十二日，前往明光通訊行，冒充甲○○
    名義，申辦遠傳電信股份有限公司行動電話，並在00000000
    00號行動通信網路業務服務申請書之申請人簽章欄上，偽造
    「甲○○」之署名二枚，用以表示由「甲○○」申辦該行動
    電話門號，並交付予該店店員而行使之，足以生損害於甲○
    ○；(二)同年月三十日，前往臺灣大哥大股份有限公司土城延
    和店，冒充甲○○名義，申辦臺灣大哥大股份有限公司行動
    電話，並在0000000000號行動通信網路業務服務申請書之申
    請人簽章欄上，偽造「甲○○」之署名二枚，表示由「甲○
    ○」申辦該行動電話門號，並交付予該店店員而行使之，足
    以生損害於甲○○。案經甲○○訴由台南市警察局移送台灣
    台南地方法院檢察署檢察官偵查起訴。
二、本件係經被告乙○○於準備程序期日為有罪之陳述，而經本
    院合議庭裁定由受命法官獨任以簡式審判程序加以審理，依
    據刑事訴訟法第二百七十三條之二規定排除嚴格證據調查；
    並依同法第三百十條之二之準用第四百五十四條之規定製作
    略式判決書，先予敘明。
三、證據名稱：
（一）被告乙○○警詢、偵查及本院審理時之自白；證人即告訴
      人甲○○於警詢及偵查中之證述。
（二）0000000000號遠傳行動通信網路業務服務申請書、000000
      0000號台灣大哥大行動通信網路業務服務申請書影本各一
      紙。
四、核被告乙○○所為，係犯刑法第二百十六條、第二百十條之
    行使偽造私文書罪、第三百四十九條第一項收受贓物罪。被
    告偽造「甲○○」署名及偽造上開事實欄所示各項文書之行
    為，均係行使偽造私文書之低度行為，不另論罪。被告所犯
    二次行使偽造私文書及收受贓物犯行，犯意各別，應分論併
    罰。又被告有如犯罪事實欄所示之前科罪刑，且於九十四年
    九月七日執行完畢，有台灣高等法院被告前案紀錄表在卷足
    憑，其於有期徒刑執行完畢後，五年以內故意再犯本件有期
    徒刑以上之罪，為累犯，依刑法第四十七條第一項規定加重
    其刑。爰審酌被告犯罪動機、素行、所生損害及犯後態度等
    一切情狀，各量處如主文所示之刑，並諭知易科罰金之折算
    標準及有期徒刑部分定應執行之刑。另0000000000號遠傳行
    動通信網路業務服務申請書、0000000000號台灣大哥大行動
    通信網路業務服務申請書上偽造「甲○○」之署名各二枚，
    依刑法第二百十九條規定宣告沒收。
據上論斷，應依刑事訴訟法第二百九十九條第一項前段、第二百
七十三條之一第一項、第三百十條之二、第四百五十四條，刑法
第二百十六條、第二百十條、第三百四十九條第一項、第二百十
九條、第四十一條第一項前段、第四十七條第一項、第五十一條
第五款，刑法施行法第一條之一，判決如主文。
本案經檢察官吳書嫺到庭執行職務
中    華    民    國    98    年    5    月    11    日
                  刑事第五庭    法  官  鍾邦久
以上正本證明與原本無異
如不服本判決應於收受本判後10日內向本院提出上訴書狀，並應
敘述具體理由。其未敘述上訴理由者，應於上訴期間屆滿後20日
內向本院補提理由書狀（均須按他造當事人之人數附繕本）「切
勿逕送上級法院」。
                                書記官  郭純瑜
中    華    民    國    98    年    5    月    11    日
附錄本案論罪科刑法條：
中華民國刑法第216條
（行使偽造變造或登載不實之文書罪）
行使第210條至第215條之文書者，依偽造、變造文書或登載不實
事項或使登載不實事項之規定處斷。
中華民國刑法第210條
（偽造變造私文書罪）
偽造、變造私文書，足以生損害於公眾或他人者，處5年以下有
期徒刑。
中華民國刑法第349條
（普通贓物罪）
收受贓物者，處 3 年以下有期徒刑、拘役或 5 百元以下罰金。
搬運、寄藏、故買贓物或為牙保者，處 5 年以下有期徒刑、拘役
或科或併科 1 千元以下罰金。
因贓物變得之財物，以贓物論。


司法院資訊處製作；財團法人民間司法改革基金會備份。
